臺灣臺北地方法院民事裁定  
111年度補字第2533號
原      告  陳法伶  
訴訟代理人  尹良律師  
            陳建豪律師
上列原告與被告王姿予間損害賠償等事件，本院裁定如下：
    主  文
原告應於本裁定送達後五日內，繳納第一審裁判費新臺幣玖仟伍
佰元，逾期不繳，即駁回其訴。
    理  由
一、按訴訟標的之價額，由法院核定；核定訴訟標的之價額，以
    起訴時之交易價額為準；無交易價額者，以原告就訴訟標的
    所有之利益為準，民事訴訟法第77條之1第1項、第2項定有
    明文。又依同法第77條之2第1項規定，以一訴主張數項標的
    者，其價額合併計算之；但所主張之數項標的互相競合或應
    為選擇者，其訴訟標的價額，應依其中價額最高者定之。是
    預備之訴，係以先位之訴無理由時，請求法院就備位之訴為
    判決所合併提起之訴訟，自係以一訴主張數項標的而應為選
    擇，其訴訟標的價額即應以其中最高者定之（最高法院103
    年度台抗字第223號裁定要旨參照）。
二、查本件原告先位聲明為：㈠被告應將附件1所示之「道歉暨澄
    清聲明」，連續刊登並置頂於其管理之Facebook「隱藏的事
    /【玫】有不被揭【陋】的」個人部落格、Instagram帳號「
    anjoskin」及Facebook帳號「Angel Wang」各30日㈡被告應
    給付原告新臺幣(下同)60萬元，並自起訴狀繕本送達翌日起
    至清償日止，按週年利率5％計算之利息。㈢前項判決原告願
    供擔保，請准宣告假執行。備位聲明為：㈠被告應將判決2所
    示之「判決啟事」，連續刊登並置頂於其管理之Facebook「
    隱藏的事/【玫】有不被揭【陋】的」個人部落格、Instagr
    am帳號「anjoskin」及Facebook帳號「Angel Wang」各30日
    。㈡被告應給付原告新臺幣(下同)60萬元，並自起訴狀繕本
    送達翌日起至清償日止，按週年利率5％計算之利息。㈢前項
    判決原告願供擔保，請准宣告假執行。經查，原告先位之訴
    聲明第2項及備位聲明第2項部分，均屬因財產權訴訟，其訴
    訟標的金額均為60萬元，至先位聲明第1項及備位聲明第1項
    部分，均係基於隱私權受侵害之回復方法，屬非因財產權而
    起訴，均應徵第一審裁判費3,000元。是本件訴訟標的價額
    ，先位及備位聲明請求財產權部分，訴訟標的價額均為60萬
    元，依上開規定及說明，本件訴訟標的價額核定為60萬元，
    應徵第一審裁判費6,500元，請求非財產權部分，應徵第一
    審裁判費3,000元，合計為9,500元。茲依民事訴訟法第249
    條第1項但書規定，限原告於收受本裁定送達後5日內補繳，
    如逾期未繳，即駁回原告之訴，特此裁定。
中　　華　　民　　國　　111 　年　　11    月　　23  　日
                  民事第二庭  法  官  林怡君
以上正本係照原本作成。
如不服本裁定應於送達後10日內向本院提出抗告狀，並繳納抗告
費新臺幣1,000元。
中　　華　　民　　國　　111 　年　　11　　月　　23　　日
                              書記官  林昀潔 